臺灣士林地方法院交通事件裁定　　96年度交聲字第518、519號
原處分機關　臺北市交通事件裁決所
異　議　人
即受處分人　甲○○
上列異議人即受處分人因違反道路交通管理處罰條例案件，對於
臺北市交通事件裁決所於民國96年5 月14日所為之處分（原處分
案號：北市裁三字第裁22─Z00000000 、Z00000000 號），聲明
異議，本院裁定如下：
    主  文
異議駁回。
    理  由
一、異議意旨略以：異議人即受處分人甲○○當時有將車子停在
    路肩，但國道警車靠近時，並未將異議人攔下，只有警鳴聲
    ，認為係警察叫異議人將車開走，異議人始將車駛離，並非
    拒絕受稽查而加速逃逸。且異議人駛離後，若有闖紅綠燈或
    蛇行，警察應會當場將異議人攔下，而非事後寄給舉發通知
    單，否則如何確定異議人有違規事實，異議人不服警察之作
    法，為此聲請撤銷原處分云云。
二、原處分意旨略以：異議人於民國96年1 月3 日凌晨0 時15分
    駕駛車號0381─GX號自小客車，在國道一號公路南下25公里
    處，經警舉發行駛高速公路未依標線指示行車、行駛高速公
    路違規使用路肩及拒絕停車接受稽查而逃逸、在道路上蛇行
    之違規行為，因異議人違規事實明確，依道路交通管理處罰
    條例第33條第1 項第9 款、第13款、第60條第1 項、第43條
    第1 項第1 款規定，裁處罰鍰共新臺幣二萬八千元，並依同
    條例第63條第1 項第1 款及第3 款規定記違規點數共計六點
    。
三、經查：
  (一)按汽車駕駛人，駕駛汽車在道路蛇行，或以其他危險方式駕
    車者，處新臺幣六千元以上二萬四千元以下罰鍰，並當場禁
    止其駕駛，且記違規點數三點。又汽車駕駛人，駕駛汽車有
    違反本條例之行為，經交通勤務警察或依法令執行交通稽查
    任務人員制止時，不聽制止或拒絕停車接受稽查而逃逸者，
    除按各該條規定處罰外，處新臺幣三千元以上六千元以下罰
    鍰，並記違規點數一點。又汽車行駛於高速公路、快速道路
    或設站管制之道路，不遵守使用規則、禁止、行車管制及管
    理事項之管制規則而有未依規定使用路肩、未依標誌、標線
    、號誌指示行車者，處汽車駕駛人新臺幣三千元至六千元以
    下罰鍰並各記違規點數一點。道路交通管理處罰條例第43條
    第1 項第1 款、第33條第1 項第9 款、第13款、第60條第1
    項、第63條第1 項第1 款、第3 款分別定有明文。
  (二)異議人於96年1 月3 日凌晨0 時15分駕駛車號0381─GX號自
    小客車，在國道一號公路南下25公里處，經警舉發行駛高速
    公路未依標線指示行車、行駛高速公路違規使用路肩及拒絕
    停車接受稽查而逃逸、在道路上蛇行之違規事實，有內政部
    警政署國道公路警察局公警局交字第Z00000000 、Z0000000
    0 號舉發違反道路交通管理事件通知單各一紙在卷可稽。
  (三)異議人上開違規行為，並經證人即製單舉發警察黃世良於本
    院審理時證稱：「（請陳述異議人交通違規事實？）當天晚
    上執行巡邏勤務，在南下士林出口，看到車號0381─GX號白
    色MARCH ，從士林出口利用槽化線變換車道至重慶出口匝道
    ，當時那部車子停在路肩，我們警車停在該部車子的後方，
    警車有開警示燈，我們有按擴音喇叭…駕駛人即加速離開，
    我們看到他利用匝道路肩，超越一部計程車，我看到駕駛人
    加速駛離時，我就將警報器開啟，尾隨該部自小客車的後方
    ，開到哈密街因為紅燈，有幾部車在等紅燈，還有幾部車在
    行駛中，該部車就找縫隙行駛的車子，就闖紅燈左轉哈密街
    ，左轉哈密街後，又看到大龍街，大龍街那時候又是紅燈，
    我記得有騎機車騎士在等紅燈，那邊人行道與道路是一樣高
    ，該部車子利用人行道部分開車過去，闖紅燈右轉大龍街，
    我從機車騎士左側右轉大龍街，大龍街出去後，該駕駛人又
    右轉接酒泉街，開到重慶北路口又是紅燈，他又紅燈右轉往
    重慶北路，到哈密街口左轉往巷子內跑掉，那時候在哈密街
    口還有一位腳踏車騎士往巷子騎，但是那時候我怕危害其他
    騎士，所以放棄追該部車子，當時我們追的時候，有叫旁邊
    的同事查明該部汽車，我們閃大燈及叫該部自小客車停車，
    但是該部車子不停」等語屬實（見本院96年7 月27日訊問筆
    錄）。又證人黃世良為依法執行交通勤務之警察，與異議人
    素不相識且毫無怨懟，衡情當無自陷偽證罪而構詞誣賴異議
    人之理，其證詞自得為本院判斷之依據。
  (四)再按汽車駕駛人之行為有下列情形之一，當場不能或不宜攔
    截製單舉發者，得逕行舉發：一、闖紅燈或平交道。二、搶
    越行人穿越道。三、在道路收費停車處所停車，不依規定繳
    費。四、不服指揮稽查而逃逸，或聞消防車、救護車、警備
    車、工程救險車之警號不立即避讓。五、違規停車或搶越行
    人穿越道，經各級學校交通服務隊現場導護人員簽證檢舉。
    六、行經設有收費站、地磅之道路，不依規定停車繳費或過
    磅。七、經以科學儀器取得證據資料證明其行為違規。道路
    交通管理處罰條例第7 條之2 第1 項定有明文。本條立法意
    旨係立法者認為該條第1 項至第6 項所列舉之違規行為，其
    發生往往係在瞬間或係交通執勤警察執行勤務時恰巧目睹發
    現，事實上不便以錄影、攝影器材予以取證，且該等違規事
    實通常由人的感官即可認定，不必仰賴科學儀器始可認定，
    故授權警察得以逕行舉發。是本件係執勤警察親眼目睹異議
    人交通違規事實而逕行舉發，警察舉發方式於法並無違誤。
  (五)綜上所述，異議人之異議理由，應屬卸責之詞，委無可採。
    本件事證明確，被告違規行為堪以認定。原處分機關認為異
    議人違規事實明確，依照上開規定裁處異議人罰鍰共新臺幣
    二萬八千元，並記違規點數共六點，核無不當。本件異議為
    無理由，應予駁回。
四、據上論斷，應依道路交通案件處理辦法第19條，裁定如主文
    。
中　　華　　民　　國　　96　　年　　8 　　月　　20　　日
　　　　　　　　　交通法庭法　官　周明鴻
以上正本證明與原本無異。
如不服本裁定應於裁定送達後5 日內向本院提出抗告狀。
                          書記官  丁梅芬
中　　華　　民　　國　　96　　年　　8 　　月　　23　　日
